# 急急急！！！关于股东高息贷款利息资本化问题

提问人：朔风飞扬 时间：2019-04-23 10:26:20
被审计单位是一家民营的旅游开发公司，当前在兴建度假村，处于筹办期。
由于被审计单位在建工程所需资金量巨大，对外融资困难，资金链很紧，只能向股东拆借资金用于在建工程。借款合同约定的利率为 19.2%，借款从15 年 7 月开始，要求 19 年年底偿还本金。那么，问题来了，这部分借款利息要不要资本化？资本化的话按照什么利率资本化？企业虽然没有对股东借款进行专门管理，但基本上都用在在建工程上了。。。

回答人：chenyiwei
要证明以下几点：
1 、该借款资金与相关资产的购建支出之间的直接对应关系，即借款全部用于符合资本化条件的资产的购建活动；
2 、该项贷款利率的公允性和合理性，即该子公司获取更低成本的融资不具有现实可能性，在目前情况下获得该理论的股东贷款已经是最佳选择。

提问人：朔风飞扬 时间：2019-04-23 19:05:45
谢谢陈老师！！！
1 、该企业向股东的借款归入了企业的资金池，没有专户管理核算，无法与在建工程建立直接的对应关系，但在建工程的资本支出金额可以兜得住股东借款。且借款合同约定用于在建工程。那么借款利息该怎么处理？
2 、企业对银行借款均为抵押借款，已经将全部土地和在建工程抵押，已经向银行借不到钱了，那这个利率的公允性和合理性该如何具体考虑？

回答人：chenyiwei
1 、如果该子公司除了工程项目以外还有其他业务和经营活动的，则没有明确对应关系的情况下，资本化要谨慎。 2 、考虑该利率和借款条件和当地类似情况下的民间借贷是否具有可比性。